【裁判字號】    89,易,1426
【裁判日期】    900724
【裁判案由】    竊盜
【裁判全文】
臺灣桃園地方法院刑事判決                        八十九年度易字第一四二六號
    公  訴  人  臺灣桃園地方法院檢察署檢察官
    被      告  子○○
右列被告因竊盜案件，經檢察官提起公訴（八十九年度偵字第七六六五號），本院判
決如左：
    主  文
子○○連續毀壞安全設備於夜間侵入住宅竊盜，累犯，處有期徒刑壹年。
    事  實
一、子○○前曾於民國八十五年五月間，因違反麻醉藥品管理條例案件，經本院判處
    有期徒刑四月，於八十六年三月十日執行完畢，猶不知悔改，意圖為自己不法之
    所有，基於概括之犯意，竊取如左所示被害人之物品：
    （一）八十八年五月間某日夜間（母親節過後某日）（起訴書記載為八十八年五
          月上旬），子○○至桃園縣中壢市○○街五十六巷十八號丁○○住宅，毀
          壞鐵門門鎖，於夜間侵入丁○○住宅（起訴書漏載毀壞鐵門門鎖，於夜間
          侵入丁○○住宅），竊取丁○○所有之大潤發會員卡、戒指八只、金項鍊
          三條、串珠項鍊、手環二只、及現款約新台幣（下同）三萬元（早期幣鈔
          及硬幣）（起訴書記載為大潤發會員卡及金飾）（查獲子○○時起獲大潤
          發會員卡，已發還丁○○）。
    （二）八十八年十一月十七日夜間九時許（起訴書漏載夜間九時許），子○○在
          桃園縣中壢市○○路火車站附近之遊藝場，竊取辛○○所有之皮包，內有
          健保卡、ＡＺＷ－五六九號重機車行車執照及保險卡、捐血榮譽卡、郵局
          提款卡及二千元（起訴書漏載皮包、郵局提款卡）（查獲子○○時起獲健
          保卡、ＡＺＷ－五六九號重機車行車執照及保險卡、捐血榮譽卡、郵局提
          款卡「起訴書漏載捐血榮譽卡」，已發還辛○○）。
    （三）八十八年十二月二十四日左右，子○○在桃園縣中壢市後火車站附近之電
          玩店，竊取癸○○所有之皮夾，內有身分證、健保卡、六和商工特約商店
          折價卡、三商巧福會員卡、飛碟樂地會員卡、領航者音樂廣場會員卡、金
          石堂會員卡、及約三百元（查獲子○○時起獲身分證、健保卡、六和商工
          特約商店折價卡、三商巧福會員卡、飛碟樂地會員卡、領航者音樂廣場會
          員卡、金石堂會員卡，已發還癸○○）。
    （四）八十九年三月九日夜間九時許（起訴書漏載夜間九時許），子○○在桃園
          縣中壢市○○路財神大樓二樓電玩場，竊取乙○○所有之皮包，內有汽車
          駕照、機車駕照、中國信託商業銀行信用卡二張、身分證、郵局提款卡、
          新竹企銀提款卡（查獲子○○時起獲汽車駕照、機車駕照、中國信託商業
          銀行信用卡二張，已發還乙○○）。
    （五）八十九年三月二十五日上午十一時許（起訴書漏載上午十一時許），謝正
          華在桃園縣中壢市○○○路七七六號統領保齡球館前停車場（起訴書誤載
          為統領保齡球球前），竊取戊○○所有之皮包，內有新竹企銀金融卡、家
          樂福出入證、汽車駕照、機車駕照、身分證、萬能技術學院學生證、台新
          銀行信用卡及約四百元（起訴書漏載皮包）（查獲子○○時起獲新竹企銀
          金融卡、家樂福出入證、汽車駕照、機車駕照、身分證、萬能技術學院學
          生證、台新銀行信用卡，已發還戊○○）。
    （六）八十九年四月六日下午一時許（起訴書漏載下午一時許），子○○在桃園
          縣中壢市○○○路○段中央健保局門口ＳＭＢ－八二○號機車置物箱內（
          起訴書漏載ＳＭＢ－八二○機車置物箱內），竊取丙○○所有之皮包，內
          有健保卡、家樂福出入證、慶豐銀行信用卡，中國信託商業銀行信用卡（
          起訴書漏載皮包、家樂福出入證）（查獲子○○時起獲健保卡、家樂福出
          入證、慶豐銀行信用卡，中國信託商業銀行信用卡，「起訴書漏載家樂福
          出入證」，已發還丙○○）。
    （七）八十九年四月二十六日下午七時許（起訴書漏載下午七時許），子○○在
          桃園縣中壢市○○路大英帝國ＫＴＶ前ＶＮＥ－二五二號機車置物箱內（
          起訴書漏載ＶＮＥ－二五二號機車置物箱內），竊取己○○所有之皮包，
          內有身分證、機車駕照、ＶＮＥ－二五二號機車行車執照、健保卡、健行
          技術學院學生證、華南銀行提款卡、新竹企銀提款卡、及三千元）（查獲
          子○○時起獲身分證、機車駕照、ＶＮＥ－二五二號機車行車執照、健保
          卡、健行技術學院學生證，已發還己○○）。
二、嗣經警於八十九年五月十九日上午九時許，在桃園縣中壢市○○路○段六六八巷
    四十六號住處查獲，並當埸在客廳床舖旁地面紙箱內起獲上開之物品，並已分別
    發還上開被害人。
三、案經桃園縣警察局中壢分局報告臺灣桃園地方法院檢察署檢察官偵查起訴。
    理  由
一、訊據被告子○○先供承有為上開（三）及（七）竊盜之事實，惟矢口否認有竊盜
    犯行，先後辯稱：其竊盜是有人栽贓的，其有撿到上開（二）之物品，其餘沒有
    竊盜云云（見本院八十九年九月七日訊問筆錄）；起獲之物品是其在被查到前幾
    天在中壢市的遊戲場地上撿的云云（見本院八十九年九月十五日訊問筆錄）；東
    西都是在犯罪地點撿到的，其不知道是哪來的，其在家沒有發現，其被人栽贓云
    云（見本院九十年五月十五日訊問筆錄）；其是用拿的，拿的就是其偷的，其是
    受聲控的影響才偷的，其是因吸安非他命才受聲控的影響云云（見本院九十年五
    月二十九日訊問筆錄）；又供稱這七件是其偷的，其不能肯定是否被栽贓，再改
    稱不是其偷的，是丙○○叫其偷的，這是仙人跳的云云（見本院九十年六月十九
    日訊問筆錄）；其沒有偷，其是撿到的，是其偷的，復改稱不是其偷的，其是被
    栽贓的云云（見本院九十年七月十日審判筆錄）。然查右揭事實，業據被害人丁○○、辛○○、癸○○、乙○○、戊○○、丙○○、己○○等人指述綦詳，被告
    如何為警在上開住處客廳床舖旁地面紙箱內起獲上開之物品，其等依證件聯絡失
    主，失主說是遭竊，其等就請其來做筆錄，領回東西等節，並據證人即查獲之警
    員甲○○、壬○○、庚○○到庭結證屬實，並有贓物領據七紙及遭竊物品明細表
    一紙附卷可稽，參以被告於警訊時供稱：起獲之物品不是其竊取的，其不曉得如
    何解釋起獲之物品均為被害人遭竊云云，於偵訊時供稱：其是大約五月中旬，在
    其家巷口撿來的云云，與於本院之供述先後不一，乃將被告送請法務部調查局鑑
    定測謊，經鑑定，認被告稱：（一）警察在其住處紙箱內查獲的他人證件等物不
    是其偷竊來的；（二）警察在其住處紙箱內查獲的他人證件等物是其向別人購買
    來的；經測試呈情緒波動反應，研判有說謊，有該局八十九年十月十六日八九陸
    三字第八九○七一九三六號鑑定通知書在卷可按；且觀被告於本院之供述與常人
    有異，疑有精神症狀，本院再將被告送請行政院衛生署桃園療養院鑑定行為時之
    精神狀態，經鑑定結果，認被告對於精神病理之描述以及藥物之作用，與已知學
    理及經驗多有所出入，故推測其有詐病之可能，而由過去之就診記錄顯示，不排
    除過去有藥物所致精神病之可能，就涉案之情節來看，並無法與過去之精神症狀
    相連結，且無足夠之證據顯示涉案當時有精神症狀，故推估被告於涉案時之精神
    狀況，應未達精神耗弱之程度，結論：被告涉案當時之精神狀態，應未達精神耗
    弱之程度，有該院九十年四月三日九○桃療醫字第一二三三號函及精神鑑定報告
    書在卷可憑；再查，被告於竊盜得手後，尚知將被害人之證件藏於其住處之紙箱
    內，因之，被告於本件竊盜行為時，應非心神喪失或精神耗弱，又被告對於如何
    持有上開起獲之物品，其撿到上開起獲物品之時、地，先後供述不一，復不能提
    出證據證明為其所撿拾，且被告就起獲物品不是其偷竊之供述，業經鑑定為說謊
    ，綜上查證，被告所辯，要係事後卸責之詞，不足採信，事證明確，本件被告竊
    盜之犯行，應堪認定，應依法論科。
二、核被告所為，係犯刑法第三百二十一條第一項第一、二款之毀壞安全設備於夜間
    侵入住宅竊盜竊盜罪（事實（一）之部分）、第三百二十條第一項之竊盜罪（事
    實（二至七）之部分），公訴人認被告就事實（一）之部分，係犯刑法第三百二
    十條第一項之竊盜罪，起訴法條尚有未洽，應予變更，在此敘明，被告七次竊盜
    行為，時間緊接，所犯構成要件相同，為連續犯，應依法論以一毀壞安全設備於
    夜間侵入住宅竊盜竊盜罪，並加重其刑。查被告曾於民國八十五年五月間，因違
    反麻醉藥品管理條例案件，經本院判處有期徒刑四月，於八十六年三月十日執行
    完畢，有台灣高等法院被告全國前案紀錄表附卷可考，五年以內再犯本件有期徒
    刑以上之罪，為累犯，應依刑法第四十七條規定遞加重其刑。爰審酌被告之品行
    ，犯罪之動機、目的、手段、行竊七次、所生之危害、所竊財物之價值及犯罪後
    多方飾詞卸責等一切情狀，量處如主文所示之刑，以示懲儆。
三、據上論斷，應依刑事訴訟法第二百九十九條第一項前段、第三百條，刑法第五十
    六條、第三百二十一條第一項第一、二款、第四十七條，判決如主文。
本案經檢察官胡樹德到庭執行職務。
中      華      民      國        九十      年    七    月    二十四    日
                                臺灣桃園地方法院刑事第四庭
                                    法  官    鄭  景  文
右正本證明與原本無異。
如不服本判決，應於送達後十日內，向本院提出上訴狀。
                                    書記官    孫  立文
中      華      民      國        九十      年    八    月      六      日
附錄論罪之法條‥
刑法第三百二十一條
犯竊盜罪而有左列情形之一者，處六月以上五年以下有期徒刑：
一、於夜間侵入住宅或有人居住之建築物、船艦或隱匿其內而犯之者。
二、毀越門扇、牆垣或其他安全設備而犯之者。
三、攜帶兇器而犯之者。
四、結夥三人以上而犯之者。
五、乘火災、水災或其他災害之際而犯之者。
六、在車站或埠頭而犯之者。
前項之未遂犯罰之。
刑法第三百二十條
意圖為自己或第三人不法之所有，而竊取他人之動產者，為竊盜罪，處五年以下有期
徒刑、拘役或五百元以下罰金。
意圖為自己或第三人不法利益，而竊佔他人之不動產者，依前項之規定處斷。
前二項之未遂犯罰之。


司法院資訊處製作；財團法人民間司法改革基金會備份。
